【裁判字號】    98,易,766
【裁判日期】    981008
【裁判案由】    詐欺
【裁判全文】
臺灣屏東地方法院刑事判決               98年度易字第766號
公  訴  人  臺灣屏東地方法院檢察署檢察官
被      告  乙○○
以上被告因詐欺案件，經檢察官提起公訴（98年度偵字第2565號
），被告於本院準備程序就被訴事實為有罪之陳述，經合議庭裁
定由受命法官獨任進行簡式審判程序，並判決如下：
    主  文
乙○○意圖為自己不法之所有，以詐術使人將本人之物交付，共
貳罪，各處有期徒刑肆月，分別減為有期徒刑貳月，如易科罰金
，均以新臺幣壹仟元折算壹日。應執行有期徒刑月，如易科罰
金，以新臺幣壹仟元折算壹日。
    事  實
一、乙○○自民國96年1月14日起，在其不知情之女友林雅蕙位
    於屏東縣萬巒鄉○○村○○路7號之住處，以電腦連結網際
    網路至KEYBUY拍賣網站，並以其申請之帳號CoolSolider ，
    表示以新臺幣（下同）3 萬6 千元之價格拍賣1 只CANON 牌
    ，型號EF85mmF1.2L 之相機鏡頭，嗣甲○○於96年1 月14日
    上午10時27分許，看到乙○○之拍賣網頁資料，即以網頁所
    留之電話0000000000號聯絡乙○○，乙○○明知其僅有1 只
    上開相機鏡頭，且並無將該相機鏡頭交付甲○○之打算，竟
    意圖為自己不法所有，基於詐欺取財之犯意，與甲○○約定
    以3 萬4 千元成交。嗣丙○○亦於96年1 月14日下午6時47
    分許，上網看到乙○○拍賣該相機鏡頭之網頁資料，遂撥打
    網頁上所留之前開電話號碼與乙○○聯絡，乙○○明知其僅
    有1 只上開相機鏡頭，亦無意將該相機鏡頭交付予丙○○，
    竟意圖為自己不法之所有，並基於詐欺取財之犯意而與丙○○約定，以丙○○所有之17-40mmF4L相機鏡頭及1 萬3 千元
    為代價，向乙○○購買該相機鏡頭。丙○○遂於96年1 月15
    日晚上10時許匯款1 萬元至乙○○指定之華南商業銀行帳號
    000-00-000000-0號林雅蕙帳戶內，並於96年1 月18日將其
    17-40mmF4L相機鏡頭寄至乙○○指定之不知情之許家豪位於
    屏東縣屏東市○○街27之1 號的住處。甲○○亦於96年1 月
    16日及1 月20日分別匯款2 萬4 千元及1 萬元至乙○○指定
    之林雅蕙前開帳戶內。惟乙○○原無將該相機鏡頭交付甲○○或丙○○之打算，於收受丙○○及甲○○之匯款後，另有
    網路上之買家向乙○○聯絡購買該相機鏡頭，乙○○即將該
    相機鏡頭另行販售並交付與該買家，乙○○因而向甲○○詐
    得3 萬4 千元，向丙○○詐得1 萬3 千元及丙○○所有之
    17-40mmF4L相機鏡頭1 只。後因甲○○、丙○○以前開電話
    號碼聯絡乙○○，乙○○皆關機失去聯繫，甲○○及丙○○
    始知遭詐騙。
二、案經甲○○、丙○○訴由臺北市政府警察局中山分局報由臺
    灣臺北地方法院檢察署呈請臺灣高等法院檢察署檢察長令轉
    桃園地方法院檢察署，再呈請臺灣高等法院檢察署檢察長令
    轉臺灣屏東地方法院檢察署偵查起訴。
    理  由
一、本件被告乙○○所犯均係死刑、無期徒刑或最輕本刑為3 年
    以上有期徒刑以外之罪，亦非屬臺灣高等法院管轄第一審之
    案件，其於準備程序中就被訴事實為有罪之陳述，經本院告
    知簡式審判程序之旨，並聽取當事人意見後，本院合議庭裁
    定由受命法官獨任依簡式審判程序予以審理。又簡式審判程
    序之證據調查，依刑事訴訟法第273 條之2 規定，不受同法
    第159 條第1 項審判外陳述排除之限制；再被告對於卷內各
    項證據亦不爭執證據能力，復無事證顯示有何違法取得或類
    此瑕疵之情，故卷內所列各項證據，自均有證據能力，合先
    敘明。
二、上開犯罪事實，業據被告迭於偵審程序均坦承不諱，核與證
    人即被害人甲○○、丙○○於偵查中證述其等遭詐騙之經過
    大致相符，並據證人林雅蕙、許家豪於偵查中證述明確，並
    有被告上網佯示拍賣相機鏡頭（CANON牌，型號EF85mmF1.
    2L）之網頁列印資料、甲○○台新銀行自動櫃機交易明細表
    2 紙、丙○○華南商業銀行匯款單及郵寄託運單各1 紙（臺
    灣臺北地方法院檢察署96年度偵字第6063號卷第14、34~37
    頁）、林雅蕙華南商業銀行帳號000-00-000000-0 號帳戶存
    款往來明細（臺灣桃園地方法院檢察署96年度偵字第11692
    號卷第24頁）、臺灣銀行忠孝分行98年5 月20日忠孝營字第
    0980001819號函附之丙○○申辦資料及往來明細、等附卷可
    資佐證。是認被告自白與事實相符，堪以採信。從而本件事
    證已明，被告犯行洵足認定，應依法論科。
三、核被告所為，均係犯刑法第339 條第1 項之詐欺取財罪。被
    告先後分別詐騙被害人甲○○、丙○○，其犯意各別、行為
    互殊，應予分論併罰。爰審酌被告為貪圖不法利益，詐騙被
    害人甲○○3 萬4 千元，詐騙丙○○1 萬3 千元及17-40mmF
    4L相機鏡頭1 只，未與被害人成立和解，亦未賠償被害人之
    損害，所詐得之財物尚非鉅大，犯後坦承犯行，態度良好，
    及其犯罪動機、手段等一切情狀，分別量處如主文所示之刑
    ，並依其資力、身分、職業等，各諭知易科罰金之折算標準
    。又被告犯罪後，中華民國九十六年罪犯減刑條例業於民國
    96 年6月15日公布，並於96年7 月16日起施行，而被告犯罪
    時點係在96年4 月24日之前，且所犯之罪核與該條例第2 條
    第1 項之規定相符，復無同條例第3 條限制減刑之除外情事
    存在，應依該條例第2 條第1 項第3 款、第7 條之規定，分
    別減為如主文所示之刑，並依法定其應執行之刑，並諭知如
    易科罰金之折算標準。
據上論斷，應依刑事訴訟法第273條之1第1項、第299條第1項前
段，刑法第339 條第1 項，第41條第1 項前段、第51條第5 款，
刑法施行法第1 條之1 ，中華民國九十六年罪犯減刑條例第2 條
第1 項第3 款、第7 條，判決如主文。
本案經檢察官劉昀到庭執行職務
中    華    民    國    98    年    10    月    8     日
                        刑事第一庭  法  官  涂裕洪
以上正本證明與原本無異
如不服本判決，應於判決送達後10日內向本院提出上訴狀（應附
繕本），其未敘述上訴理由者，應於上訴期間屆滿後20日內補提
理由書狀於本院，上訴於臺灣高等法院高雄分院。
中    華    民    國    98    年    10    月    8     日
                                     書記官  卓春成
附錄本判決論罪科刑法條：
刑法第339條第1項：
意圖為自己或第三人不法之所有，以詐術使人將本人或第三人之
物交付者，處5 年以下有期徒刑、拘役或科或併科1 千元以下罰
金。

司法院資訊處製作；財團法人民間司法改革基金會備份。
